【裁判字號】    92,上訴,1408
【裁判日期】    921217
【裁判案由】    違反著作權法
【裁判全文】
臺灣高等法院臺南分院刑事判決           九十二年度上訴字第一四八號   潛
      上  訴  人
      即 自 訴人  丙  ○  ○.
      被      告  乙  ○  ○
右上訴人因自訴被告違反著作權案件，不服臺灣臺南地方法院中華民國九十二年十月
三十日第一審判決（九十二年度自字第二一六號），提起上訴，本院判決如左：
    主      文
上訴駁回。
    理      由
一、上訴意旨略以：依九十年度台上字第四○三六號判決意旨，即知本件自訴合法，
    因自訴狀已載明被告於緩刑期內再犯，且被告之住居所等資料亦詳載於該判決，
    原審法官依職權調閱卷宗即可查明，竟未依法查明即駁回自訴人自訴，原判決明
    顯違背法令。又自訴人願放棄審級利益，逕由二審法院為實體審理，俾利澄清案
    情云云。
二、按刑事訴訟法第三百六十七條規定，第二審法院認為上訴有不合法律上之程式或
    法律上不應准許或其上訴權已經喪失者，應以判決駁回之；而提起自訴，於自訴
    狀內除應記載被告之姓名外，尚應記載被告性別、年齡、職業、住所或居所，或
    其他足資辨別之特徵，並須記載犯罪事實及證據並所犯法條，且犯罪事實，應記
    載構成犯罪之具體事實及其犯罪之日、時、處所、方法，刑事訴訟法第三百二十
    條第二項、第三項分別定有明文。此為法定必備程式，如有欠缺即屬違背法律上
    之程式，自訴即不應允許。
三、本件自訴人僅於自訴狀上之當事人欄記載被告為乙○○、甲○○，未載明被告之
    性別、年齡、住所或居所，或其他足資辨別之特徵；雖指稱被告之年籍資料法院
    可經由調閱卷宗得知，而綜觀原審卷證，尚無資料可尋。且事由欄內記載，自訴
    被告乙○○、甲○○等「被告於緩刑期間再犯依法自訴事」，未表明自訴犯何罪
    名。於犯罪事實欄內僅載有「詳參高雄地院自訴不受理判決及自訴狀證之主張及
    證據方法」，未載明被告之具體犯罪事實、證據及所犯法條，對於犯罪之日、時
    、處所、方法等，是法院縱可知被告年籍、住所，亦無從就其犯罪事實調查審判
    。更未依被告人數提出自訴狀繕本。其自訴欠缺法定必備程式，至為顯然。原審
    以自訴人之自訴程序無一符合法定程式，自訴程序嚴重違背，無從命補正，認起
    訴程序違背規定，逕為不受理判決之諭知。本院經核原審判決，認事用法，尚無
    違誤。自訴人上訴意旨，猶執前詞，指摘原判決不當，為無理由，應予駁回。並
    不經言詞辯論為之。至自訴人上訴另稱：願放棄審級利益，逕由二審法院為實體
    審理云云，然審級利益係為保障被告權益而設，非自訴人所能捨棄，自訴人所請
    於法有違，並予敘明。
四、據上論斷，應依刑事訴訟法第三百六十七條、第三百七十二條，判決如主文。
本案經檢察官曾顯智到庭執行職務。
中  華  民  國      九十二      年        十二      月      十七        日
                                臺灣高等法院臺南分院刑事第一庭
                                    審判長法官  茆    臺    雲
                                          法官  田    平    安
                                          法官  蔡    長    林
右正本證明與原本無異。
如不服本判決，應於判決送達後十日內向本院提出上訴狀，其未敘述理由者並應於提
出上訴狀後十日內向本院補提理由書（應附繕本）。
                                    法院書記官  李    培    薇
中  華  民  國      九十二      年        十二      月      十八        日


司法院資訊處製作；財團法人民間司法改革基金會備份。
